【裁判字號】    98,台抗,584
【裁判日期】    980910
【裁判案由】    違反毒品危害防制條例撤銷羈押
【裁判全文】
最高法院刑事裁定              九十八年度台抗字第五八四號
抗  告  人  甲○○
上列抗告人因違反毒品危害防制條例案件，不服台灣高等法院台
南分院中華民國九十八年八月十二日羈押之裁定（九十八年度上
更(二)字第九一號），提起抗告，本院裁定如下：
    主  文
抗告駁回。
    理  由
按刑事訴訟法第一百零七條第一項之撤銷羈押、第一百零九條之
命具保、責付或限制住居、第一百十條第一項、第一百十五條及
第一百十六條之停止羈押、第一百十八條第一項之沒入保證金、
第一百十九條第二項之退保，以法院之裁定行之；案件在第三審
上訴中，而卷宗及證物已送交該法院者，前項處分、羈押及其他
關於羈押事項之處分，由第二審法院裁定之，同法第一百二十一
條第一項、第二項，分別定有明文。本件抗告人甲○○因違反毒
品危害防制條例案件，不服台灣高等法院台南分院九十八年度上
更(二)字第九一號判決，提起第三審上訴，於第三審上訴中，經原
審法院法官於民國九十八年八月十二日訊問後，認為犯罪嫌疑重
大，有刑事訴訟法第一百零一條第一項第三款（即「所犯為死刑
、無期徒刑或最輕本刑為五年以上有期徒刑之罪者」）之情形，
非予羈押，顯難進行審判或執行，裁定自九十八年八月十二日起
，執行羈押。抗告意旨略以：本件證人業已訊問完畢，並無串證
之虞；又抗告人頸背皮下長瘤，疼痛異常，亟須檢查是否為惡性
腫瘤及開刀治療，且本件同案被告張嘉祥已獲交保，自應准抗告
人具保停止羈押等語。惟按羈押之目的，除在於確保刑事偵查、
審判程序之完成外，另亦有刑事執行保全之目的。刑事被告經法
院訊問，其有無羈押必要之判斷，乃屬事實審法院得依職權裁量
之事項。本件原裁定已敘明抗告人犯罪嫌疑重大，有羈押之原因
，並有羈押必要之理由，理由雖嫌簡略，於裁定之本旨尚不生影
響。又抗告人違反毒品危害防制條例案件，原審法院撤銷第一審
法院之科刑判決，改判仍論抗告人共同販賣第一級毒品罪，處有
期徒刑十五年六月，判決尚未確定；抗告人迭經第一審及原審法
院論處罪刑，原審法院認定抗告人犯本刑為死刑或無期徒刑之販
賣第一級毒品罪，犯罪嫌疑重大，並有羈押之必要，經核於法並
無不合。再原審法院係依刑事訴訟法第一百零一條第一項第三款
諭命羈押，抗告人有無串證之虞，自與其羈押之原因無涉。至共
同被告間因彼此情節不同，其有無羈押必要性，非當然應為一致
之判斷，原審法院所為職權裁量之行使，亦與公平原則無違。抗
告意旨所指各節，無非對於原審法院依職權審酌之事項，任意指
摘，自難認有理由，應予駁回。
據上論結，應依刑事訴訟法第四百十二條，裁定如主文。
中    華    民    國  九十八  年    九    月    十    日
                      最高法院刑事第七庭
                          審判長法官  林  永  茂
                                法官  吳  昆  仁
                                法官  蘇  振  堂
                                法官  蕭  仰  歸
                                法官  林  立  華
      本件正本證明與原本無異
                                      書  記  官
中    華    民    國  九十八  年    九    月   十四   日
                                                    m


司法院資訊處製作；財團法人民間司法改革基金會備份。
